臺灣臺南地方法院刑事判決
111年度易字第1298號
聲  請  人  臺灣臺南地方檢察署檢察官
被      告  商文祥


上列被告因違反保護令案件，經檢察官提起公訴 （111年度偵字
第16530號、第20076號），本院受理後（111年度簡字第3375號
），認為不宜逕以簡易判決處刑，改依通常程序審理本院判決如
下：
    主  文
本件公訴不受理。
    理  由
一、聲請簡易判決處刑意旨如附件所載。
二、按被告死亡者，應為不起訴之處分；起訴之程序違背規定者
    ，應諭知不受理之判決，並得不經言詞辯論為之，刑事訴訟
    法第252條第6款、第303條第1款、第307條，分別定有明文
    。次按所謂「起訴」，係指案件繫屬於法院之日（最高法院
    81年度台上字第876號判決意旨參照）。是檢察官所為之起
    訴或不起訴處分，固對外表示即屬有效，製作書類之程式問
    題，不影響終結偵查之效力，惟所謂「起訴」，仍須向管轄
    法院提出起訴書而繫屬於法院，始足當之。因此，刑事訴訟
    法第303條第5款規定「被告死亡者」，係指為自然人之被告
    在檢察官起訴後、法院審理中死亡而言，若係在起訴前死亡
    ，其為訴訟主體之人格已經消滅，檢察官應為不起訴處分，
    若予起訴，其程序自屬違背規定。　　
三、經查，本案檢察官係於111年10月23日以被告涉犯違反保護
    令罪嫌而聲請簡易判決處刑，並於111年11月8日繫屬本院，
    有聲請簡易判決處刑書及蓋有本院收文章之臺灣臺南地方法
    院檢察署檢送卷宗函文各1份在卷可按。而被告業於111年10
    月27日死亡，有被告之個人戶籍資料查詢結果1份在卷可稽
    ，足認被告於檢察官提起公訴前，業已死亡，則檢察官未為
    不起訴處分，逕向本院提起公訴，其起訴之程序自屬違背規
    定，爰不經言詞辯論，逕為不受理之判決。
據上論斷，應依刑事訴訟法第303條第1款、第307條判決如主文
。
中　　華　　民　　國　　111 　年　　11　　月　　11　　日
　　　　　　　　　刑事第十庭    法　官　陳鈺雯
以上正本證明與原本無異。
如不服本判決應於收受送達後20日內向本院提出上訴書狀，並應
敘述具體理由。其未敘述上訴理由者，應於上訴期間屆滿後20日
內向本院補提理由書( 均須按他造當事人之人數附繕本) 「切勿
逕送上級法院」。
                                書記官  洪儀珊　
中　　華　　民　　國　　111 　年　　11　　月　　11　　日
附件：
臺灣臺南地方檢察署檢察官聲請簡易判決處刑書
                                    111年度偵字第16530號
                                    111年度偵字第20076號
　　被　　　告　乙○○　男　49歲（民國00年00月00日生）
　　　　　　　　　　　　住○○市○區○○路0段00號
　　　　　　　　　　　　國民身分證統一編號：Z000000000號

上列被告因違反家庭暴力防治法案件，業經偵查終結，認宜聲請
簡易判決處刑，茲將犯罪事實及證據並所犯法條分敘如下：
　　　　　犯罪事實
一、乙○○為甲○○○之子，2人為直系血親，具有家庭暴力防治法第
    3條第3款所定之家庭成員關係，亦明知臺灣臺南地方法院業
    於111年2月8日以111年度家護字第73號民事通常保護令，諭
    令其不得對甲○○○實施精神上不法侵害之行為，亦不得直接
    或間接對甲○○○為騷擾之行為，詎其竟基於違反上開保護令
    之犯意，於下列時、地，實施違反上開民事通常保護令之行
    為：
  （一）乙○○於111年6月5日晚間9時30分許，基於違反保護令之
        犯意，在臺南市○區○○路0段00號住所內，對其母甲○○○
        大聲吼叫，要求其母將乙○○配偶找回，並試圖將甲○○○
        房門撬開，以此方式對甲○○○實施精神上不法侵害及騷
        擾行為。嗣因甲○○○不甘受害報警處理，始循線查悉上
        情。（本署111年度偵字第16530號）
  （二）乙○○復於111年8月2日凌晨2時許起，基於違反保護令 
        之接續犯意，在臺南市○區○○路0段00號住所內，以「幹
        你娘」、「臭機掰」等語辱罵甲○○○，以此方式對甲○○○
        實施精神上不法侵害及騷擾行為。嗣因甲○○○不甘受害
        報警處理，始循線查悉上情。（本署111年度偵字第200
        76號）
二、案經甲○○○訴由臺南市政府警察局第一分局報告偵辦。
　　　　　證據並所犯法條
一、訊據被告乙○○對上開時、地之犯行坦承不諱，核與證人即告
    訴人甲○○○警詢及偵查中之指訴大致相符，並有臺灣臺南地
    方法院111年度家護字第73號民事通常保護令影本、臺南市
    政府警察局第一分局保護令執行紀錄表影本各2份在卷可稽
    ，足認被告自白與事實相符。本件事證明確，被告犯嫌應堪
    認定。
二、核被告所為，係涉家庭暴力防治法第61條第2款之違反保護
    令罪嫌。被告如犯罪事實欄「一、（一）」及「一、（二）
    」所載2次犯行，其犯意各別、行為互殊，請予分論併罰。
三、依刑事訴訟法第451條第1項聲請簡易判決處刑。
　　此　　致
臺灣臺南地方法院
中　　華　　民　　國　 111　　年　　10　　月　　23　　日
                              檢  察  官  許 華 偉
本件證明與原本無異
中　　華　　民　　國　 111　　年　　10　　月　　29　　日
                              書  記  官  劉 豫 瑛
附記事項：
本件係依刑事訴訟法簡易程序辦理，法院簡易庭得不傳喚被告、
輔佐人、告訴人、告發人等出庭即以簡易判決處刑；被告、被害
人、告訴人等對告訴乃論案件如已達成民事和解而要撤回告訴或
對非告訴乃論案件認有受傳喚到庭陳述意見之必要時，請即另以
書狀向簡易法庭陳述或請求傳訊。
附錄法條：
家庭暴力防治法第61條
違反法院依第 14 條第 1 項、第 16 條第 3 項所為之下列裁定
者，為本法所稱違反保護令罪，處 3 年以下有期徒刑、拘役或
科或併科新臺幣 10 萬元以下罰金：
一、禁止實施家庭暴力。
二、禁止騷擾、接觸、跟蹤、通話、通信或其他非必要之聯絡行
    為。
三、遷出住居所。
四、遠離住居所、工作場所、學校或其他特定場所。
五、完成加害人處遇計畫。